高雄高等行政法院判決
　　　　　　　　　　　　　93年度訴字第00888號
　　　　　　　　　　　　　民國.
原　　　告　甲○○
訴訟代理人　丁○○
被　　　告　臺南縣玉井地政事務所
代　表　人　乙○○ ○○
訴訟代理人　丙○○
　　　　　　戊○○
上列當事人間因繼承登記事件，原告不服臺南縣政府中華民國九
十三年十月四日府行法字第○九三○一二三一○八號訴願決定，
提起行政訴訟。本院判決如下：
    主  文
原告之訴駁回。
訴訟費用由原告負擔。
    事  實
一、事實概要：
緣原告以訴外人張再興於昭和五年（即民國十九年）二月三日死
亡，依原告之姐鄭換日據時期本籍戶口調查簿謄本記載，訴外人
張再興係戶主鄭換戶內之同居寄留人，而原告於鄭換死亡後，又
繼為戶主，乃於民國（下同）九十三年六月七日以其為鄭換繼承
人之身分，向被告申請繼承登記訴外人張再興名義坐落台南縣楠
西鄉○○段一一三七地號土地，經被告審查，認依台南縣政府九
十二年五月六日府地籍字第○九二○○六四二○五號函及繼承登
記法令補充規定第三點規定，原告對訴外人張再興之遺產無繼承
權，乃以九十三年六月七日登記補正字字○○○○八三號補正通
知書，請原告於接到通知書之日起十五日內就本件申請案再予補
正，惟因原告逾期未補正，被告乃以九十三年六月二十五日登記
駁回字字○○○○一四號土地登記案件駁回通知書，駁回原告之
申請。原告不服，提起訴願遭決定駁回，遂提起本件行政訴訟。
二、兩造聲明：
（一）原告聲明求為判決：１、訴願決定及原處分均撤銷。２、
      被告應依原告收件日期九十三年六月七日玉地普字第一二
      ○一○號土地登記申請書作成准原告繼承被繼承人張再興
      所有不動產之處分。
（二）被告聲明求為判決：駁回原告之訴。
三、兩造之爭點：
甲、原告主張之理由：
（一）鄭寶財（原告之父）與訴外人張再興為養父子之家長家屬
      關係，詳如下述：
１、本件訴外人張再興確於九年二月二十日被鄭寶財收養遷入其
    戶內，因遷入當時年齡僅五歲，且為父母雙亡無親無故之孤
    兒，故於訴外人張再興被鄭寶財收養遷入戶內時，即已成立
    養父子關係，鄭寶財為訴外人張再興之監護人身分無誤。
２、又戶籍登記簿雖誤載訴外人張再興為同居寄留人，然此實與
    事實有所出入，而有瑕疵；並因當時文盲佔國民數百分之九
    十以上，亦不知張再興是被戶籍人員登記為同居寄留人，又
    在專制帝國時統治下，人民亦未具法律常識，而原告之父鄭
    寶財、訴外人張再興以及原告等係山地農民更難具相當法律
    知識以知前情，故不應僅以戶籍登記即否認張再興與鄭寶財
    有養父子關係。
３、又訴外人張再興於九年二月二十日被鄭寶財收養遷入其戶內
    時，當時年齡僅五歲，若非有特殊原因或關係，依一般經驗
    法則豈有隨意收留兒童之情；再依原告孩童時期與張再興玩
    耍，父親鄭寶財皆交代要叫張再興「阿兄」；另世界那有親
    生父母扶養親生子女時間僅五年，而他人扶養則有十年（訴
    外人張再興於十五歲死亡）之久的矛盾罕事，基此，訴外人
    鄭寶財顯有收養訴外人張再興之情。至於訴外人張再興雖有
    在他戶為戶主之情，然該戶於張再興被鄭寶財收養後，全戶
    已為空戶，應不能使訴外人張再興永久成為戶主，而應除去
    之。又因張再興是孤兒，故本件所以有「收養」與「同居寄
    留人」之錯誤出入，乃因戶籍人員當時無法取得監護人之同
    意有關，致未完全將戶籍登記與前述扶養實情，為相符之登
    記。
４、綜上可知，本件原告父親鄭寶財與張再興確係養父子之家屬
    關係無訛，只是在戶籍上記載與實際上有所不符情形而已，
    被告未查，逕以形式上戶籍登記否准原告為繼承登記，顯有
    未合。
（二）本件申請繼承登記案件所附繳之戶籍謄本有詳細記載訴外
      人張再興係於戶主鄭換戶內死亡，則鄭換確係張再興之戶
      主，又鄭換既係張再興之戶主，依內政部公告繼承登記法
      令補充規定第十二點規定，本件戶主鄭換應得以就其私產
      為繼承登記，台南縣政府九十二年府地籍字第○九二○○
      六四二○五號函規定「同居寄留人與戶主無親屬關係無繼
      承權」究係依據何法規解釋，顯有疑義；另就本件繼承案
      件疑義，台南縣政府九十三年六月二十四日府地籍字第○
      九三○一○八八八一號函及九十二年五月六日府地籍字第
      ○九二○○六四二○五號函解釋顯有不同，顯見其有瑕疵
      之嫌。
（三）另張再興死亡時，當時係由原告姐姐鄭換擔任戶主，由鄭
      換以戶主身分繼承張再興財產，鄭換死亡後，由原告擔任
      戶主，繼承鄭換的財產，所以原告為訴外人張再興唯一合
      法繼承人。
（四）再者，張再興被原告之父扶養至十五歲死亡，其間花費扶
      養費、喪葬費等相關費用，顯超過訴外人張再興之遺產數
      值，不許原告等繼承人繼承顯有不公，又被繼承人張再興
      與原告本人為實際共同生活之團體成員，也是共同家計者
      ，依據內政部八十一年七月八日台（八一）內地字第八一
      ○八八九九號函釋，原告符合繼承被繼承人張再興私產之
      規定，另原告現乃係被繼承人張再興之法定繼承人，其餘
      無其他合法繼承人，自應准原告為繼承登記。
乙、被告主張之理由：
（一）本件訴外人張再興於日據昭和五年（民國十九年）二月三
      日死亡，依日據時期戶口謄本記載，張再興係原戶主鄭氏
      換（原告之姐）戶內之同居寄留人，原告於九十三年六月
      七日以鄭氏換之戶主繼承人身分向被告申請繼承登記張再
      興所有坐落台南縣楠西鄉○○段一一三七地號土地，經被
      告依據臺南縣政府九十二年五月六日府地籍字第○九二○
      ○六四二○五號函（該函略以「．．．．．．稱謂既為『
      同居寄留人』，與戶主無親屬關係，不適用私產繼承之相
      關規定，戶主鄭氏換非其繼承人．．．．．．」及繼承登
      記法令補充規定第三點規定，認定原告無繼承權，並以九
      十三年六月七日登記補正字字○○○○八三號補正通知書
      ，請原告接到補正通知書之日起十五日內就本件申請繼承
      登記案予以補正，惟原告逾期並未補正，被告遂以九十三
      年六月二十五日登記駁回字字○○○○一四號土地登記案
      件駁回通知書，駁回原告所請，於法並無不合。
（二）依據繼承登記法令補充規定第一點規定：「繼承開始於臺
      灣光復以前者，應依有關臺灣光復前繼承習慣辦理。．．
      ．．．．」同規定第二點規定：「日據時期臺灣省人財產
      繼承習慣分為家產繼承與私產繼承兩種。家產為戶主所有
      之財產，私產係指家屬個人之特有財產。家產繼承因戶主
      喪失戶主權而開始；私產繼承則因家屬之死亡而開始。．
      ．．」；同規定第三點規定：「因戶主喪失戶主權而開始
      之財產繼承，其繼承人之順序為：（一）法定之推定財產
      繼承人（二）指定之財產繼承人（三）選定之財產繼承人
      。第一順序之法定推定財產繼承人須係男子直系卑親屬，
      且係繼承開始時之家屬為限。女子直系卑親屬及因別籍異
      財或分家等原因離家之男子直系卑親屬均無繼承權。至於
      『寄留』他戶之男子直系卑親屬對家產仍有繼承權。．．
      ．．．．」；同規定第十二點第三款規定：「日據時期私
      產之繼承權：（三）私產繼承之法定繼承人順序如左：（
      １）直系卑親屬（２）配偶（３）直系尊親屬（４）戶主
      。」
（三）本件訴外人張再興係於日據昭和五年（民國十九年）二月
      三日死亡，依據繼承登記法令補充規定第一點規定，其所
      遺財產之繼承應依有關臺灣光復以前之繼承習慣辦理；又
      訴外人張再興係原告之姐鄭氏換戶內之「同居寄留人」，
      其本籍為台南州新化郡玉井庄玉井三百三十四番地，且其
      於本籍地之身分為「戶主」；其係僅以同居寄留人之身分
      寄留於寄留地戶主鄭氏換戶內，並無從以寄留地戶主鄭氏
      換之家屬身分，而與鄭氏換發生「戶主與家屬」間身分及
      財產上之權利義務關係，故訴外人張再興並非寄留戶戶主
      鄭氏換之家屬，原戶主鄭氏換或其戶主繼承人即原告皆無
      從依據繼承登記法令補充規定第十二點規定順序（三）以
      戶主身分繼承張再興之遺產；再者前開繼承登記法令補充
      規定第三點，關於「寄留」他戶之男子直系卑親屬對本籍
      家產仍有繼承權之規定觀之，顯見日據時期之繼承，係依
      其在本籍地之身分而定為家產或私產繼承之依據；訴外人
      張再興在本籍地之身分既為「戶主」，今亡故，其所遺財
      產即為「家產」，就應依據繼承登記法令補充規定第三點
      之規定，定其家產繼承人，至於其寄留戶之原戶主鄭氏換
      或其戶主相續（繼承）人即原告甲○○等，對其遺產則無
      權主張有繼承權。
（四）原告主張其父鄭寶財確曾收養訴外人張再興並遷入其戶內
      ，有收養和被收養之實際行為，且構成家屬與養子、養父
      關係情事，僅係日據時期之戶籍人員在戶籍登記簿誤載為
      同居寄留人，與事實有所出入，明顯有瑕疵之處，請求從
      「情」、「理」為起點來審核云云；惟土地登記機關在受
      理人民申請土地登記案件，皆係依據各項法令規章之規定
      來辦理審核，如符合法令規章之規定即迅予核定辦理登記
      ，如不符規定，土地登記機關即無權逾越；原告既主張戶
      籍記載「同居寄留人」與「收養」事實有瑕疵錯誤，即應
      舉出謬誤之證據，俾供登記機關核辦；如仍口說無憑，原
      告主張對訴外人張再興之遺產有繼承權，依現行法令之規
      定並未符合，其主張顯無理由，請予駁回。
    理  由
一、按「有下列各款情形之一者，登記機關應以書面敘明理由及
    法令依據，駁回登記之申請：．．．四、逾期未補正或未照
    補正事項完全補正者。」土地登記規則第五十七條第一項第
    四款定有明文。查土地登記規則係內政部本於中央地政機關
    之地位，依土地法第三十七條第二項規定之授權所訂立，關
    於土地登記之內容、程序、應附文件及資料提供等細節性及
    執行性事項之法規命令，其授權內容明確，其中上述第五十
    七條第一項規定，亦與授權意旨相符，爰予援用。
二、又按「臺灣在日據時期本省人間之親屬及繼承事項不適用日
    本民法第四編 (親屬)第五編 (繼承)之規定，而依當地之習
    慣決之。(原大正十一年九月十八日敕令四○七號參照)．．
    ．。」（最高法院五十七年台上字第三四一○號判例參照）
    另「繼承開始（即被繼承人死亡日期或經死亡宣告確定死亡
    日期）於臺灣光復以前者（民國三十四年十月二十四日以前
    ），應依有關臺灣光復前繼承習慣辦理。．．．」「日據時
    期臺灣省人財產繼承習慣分為家產繼承與私產繼承兩種。家
    產為戶主所有之財產；私產係指家屬個人之特有財產。家產
    繼承因戶主喪失戶主權而開始；私產繼承則因家屬之死亡而
    開始。戶主喪失戶主權之原因：（一）戶主之死亡。死亡包
    括事實上之死亡及宣告死亡。（二）戶主之隱居。民國二十
    四年（日本昭和十年）四月五日臺灣高等法院上告部判官及
    覆審部判官聯合總會決議，承認隱居有習慣法之效力，自該
    日起隱居始成為戶主繼承開始之原因。但隱居發生於該決議
    日期以前者，不能認為因隱居而開始之戶主繼承，而應以被
    繼承人死亡日期定其繼承開始日期。（三）戶主之國籍喪失
    。（四）戶主因婚姻或收養之撤銷而離家。（五）有親生男
    子之單身女戶主，未廢家而入他家為妾。」「因戶主喪失戶
    主權而開始之財產繼承，其繼承人之順序為：（一）法定之
    推定財產繼承人。（二）指定之財產繼承人。（三）選定之
    財產繼承人。第一順序之法定推定財產繼承人須係男子直系
    卑親屬（不分長幼、嫡庶、婚生或私生，自然血親或準血親
    ）且係繼承開始當時之家屬為限。女子直系卑親屬及因別籍
    異財或分家等原因離家之男直系卑親屬均無繼承權。至於『
    寄留』他戶之男子直系卑親屬對家產仍有繼承權。男子直系
    卑親屬有親等不同者，以親等近者為優先。親等相同之男子
    有數人時，共同均分繼承之。」「日據時期私產之繼承：（
    一）日據時期家屬（非戶主）之遺產為私產。因家屬死亡而
    開始之私產繼承，僅有法定繼承人而無指定或選定繼承人。
    （二）私產繼承純屬財產繼承性質，與家之觀念無關，故分
    戶別居、別籍異財之直系卑親屬對家產雖無繼承權，但對於
    私產仍有繼承權。（三）私產繼承之法定繼承人之順序如左
    ：１、直系卑親屬。２、配偶。３、直系尊親屬。４、戶主
    。（四）第一順序繼承人直系卑親屬有親等不同時，以親等
    近者為優先。親等相同之直系卑親屬有數人時，按人數共同
    均分繼承，不分男女、嫡庶、婚生與私生，均得為繼承人。
    」分別為繼承登記法令補充規定第一點、第二點、第三點及
    第十二點所明定。查繼承登記法令補充規定，乃內政部本於
    中央主管機關地位，為協助下級行政機關認定事實及處理業
    務，所訂立之行政規則，其上述關於日據時期繼承之規定，
    乃依據日據時期台灣繼承之民事習慣而訂立，核與前述最高
    法院判例所揭諸之原則相符，自得作為審查於日據時期因繼
    承所生登記事件之依據，爰予援用。
三、原告提起本件訴訟，主張被告否准其繼承登記之申請，係屬
    違誤；無非以訴外人張再興實質上係原告之父鄭寶財之養子
    ，而訴外人張再興之戶籍登記所以登記為同居寄留人，乃因
    其寄留時之年齡及其父母雙亡，故登記機關乃未為養子登記
    所致；及張再興死亡時，其戶主為原告之姐鄭換，嗣後原告
    之姐死亡，即由原告繼為戶主，則原告自為訴外人張再興之
    繼承人等語，資為爭執。爰分述如下：
（一）查：
１、本件訴外人張再興是於日據時期之昭和五年（民國十九年）
    二月三日死亡，故關於其遺產之繼承，自應依前述日據時期
    台灣之繼承習慣認定之，先予敘明。
２、又依相關日據時期戶口調查簿謄本記載，訴外人張再興於死
    亡時係原告之姐鄭換戶內之同居寄留人；另張再興在其本籍
    地即台南州新化郡玉井庄玉井三百三十四番地，則是於大正
    五年三月二十六日因戶主相續（繼承）而成為戶主等情，有
    戶口調查簿謄本影本附卷可稽；另所謂同居寄留人，依大正
    三年三月三十一日法律第二十七號公布之寄留法第一條規定
    ：「居住在本籍之外之一定場所、住所或居住九十日以上時
    ，應登記為寄留者；．．．。」基此，訴外人張再興除在以
    鄭換為戶主之住址寄留外，其另有本籍地，並為其本籍地之
    戶主一節，即堪認定。
３、再依前述「繼承登記法令補充規定」第二點規定，可知日據
    時期臺灣省人財產繼承習慣分為家產繼承與私產繼承兩種；
    其中家產係指戶主所有之財產；而家產繼承因戶主喪失戶主
    權而開始，並戶主死亡，亦為戶主喪失戶主權之原因。本件
    訴外人張再興，依上開所述，為其本籍地之戶主，則系爭原
    告申請辦理繼承登記之不動產縱認屬其所主張之訴外人張再
    興所有，然訴外人張再興既具有戶主身分，則系爭不動產性
    質上即應屬家產，是因其死亡而發生之財產繼承，即屬家產
    繼承，而非私產繼承。至於因戶主喪失戶主權而開始之家產
    繼承，其繼承人之順序，依前述「繼承登記法令補充規定」
    第三點規定，依序為：（一）法定之推定財產繼承人。（二
    ）指定之財產繼承人。（三）選定之財產繼承人。第一順序
    之法定推定財產繼承人須係男子直系卑親屬（不分長幼、嫡
    庶、婚生或私生，自然血親或準血親）且限於繼承開始當時
    之家屬。至原告所稱其繼承權來源之訴外人鄭換，是為訴外
    人張再興寄留地之戶主，已如前述，如就此關係觀之，其自
    非上述家產繼承之繼承人，故原告以訴外人鄭換為訴外人張
    再興之戶主，主張訴外人鄭換對訴外人張再興之財產有繼承
    權，進而主張其有繼承權云云，自無可採。
４、另依前述「繼承登記法令補充規定」第十二點規定，可知，
    日據時期家屬（非戶主）之遺產方為私產；而所謂私產繼承
    ，係指因家屬死亡而發生之財產繼承。另該補充規定第三點
    復規定：女子直系卑親屬及因別籍異財或分家等原因離家之
    男直系卑親屬對家產均無繼承權，至於「寄留」他戶之男子
    直系卑親屬對家產仍有繼承權；將此規定，前後比較觀之，
    可知，「寄留他戶之男子直系卑親屬」與「因別籍異財或分
    家等原因離家之男直系卑親屬」，其在其本家之地位並不相
    同，亦即「寄留者」並未與其本家脫離關係，仍屬其本家之
    一份子；而自此論點，即可得知，寄留者與其寄留地之戶主
    ，應未成立戶主家屬之關係（其或為其本籍地之戶主，或為
    其本籍地戶主之家屬）。本件訴外人張再興於死亡時，雖寄
    留在以訴外人鄭換為戶主之戶內，但其與訴外人鄭換間既無
    戶主家屬之關係，當不因此而生因家屬死亡而開始之私產繼
    承，更不生訴外人鄭換因本於其為戶主身分而有繼承權之情
    事。且由此益證，因訴外人張再興因在其本籍地係屬戶主，
    因其死亡而發生者係屬家產繼承，而非私產繼承。
（二）又查：不論依戶主為鄭寶財（原告之父）或鄭換之日據時
      期戶口調查簿謄本記載，訴外人張再興均登記為「同居寄
      留人」，並其上均無關於訴外人張再興係屬原告之父鄭寶
      財養子之記載，有該等戶口調查簿謄本影本在卷可稽。至
      原告雖於本院審理中，以訴外人張再興於年僅五歲即寄留
      鄭寶財戶內，且原告自幼即叫張再興「阿兄」等情況，爭
      執應有收養關係存在云云；然查，是否自幼共同生活，或
      如何稱呼，乃一般之生活事實，至於收養則會產生擬制血
      親之法律關係，並因收養而發生一定之法律效果，故上述
      生活事實之存在與是否成立收養，並無必然之關係；故原
      告關於訴外人張再興與原告之父鄭寶財間存在有收養關係
      之主張，俱屬推測之詞，實難據以認定訴外人張再興與原
      告之父鄭寶財間有收養關係存在。況被告僅係主管不動產
      登記業務，其並無確認私權或身分關係是否存在之權限，
      故被告更無從僅據原告陳述之生活情況，即認定訴外人張
      再興與訴外人鄭寶財間有收養關係存在。被告依原告提出
      之相關戶籍資料等文件記載，既不足以認定訴外人鄭寶財
      與訴外人張再興間有收養關係；且依前開所述，依相關戶
      籍資料之記載，訴外人張再興所遺財產又應屬家產，原告
      對之並無繼承權；是被告以原告提出之文件，並不足以認
      定原告對訴外人張再興所遺財產有繼承權，乃通知原告限
      期補正足以證明其有繼承權之資料，因原告逾期未補正，
      而駁回原告本件繼承登記之申請，依首述土地登記規則第
      五十七條規定，即屬有據。
（三）再原告關於本件申請繼承登記之相關事實，固曾分別向台
      南縣政府提出陳情，並經臺南縣政府分別以九十三年六月
      二十四日府地籍字第○九三○一○八八八一號函及九十二
      年五月六日府地籍字第○九二○○六四二○五號函予以函
      復在案；然查該二函文之內容分別為：「．．．按台灣光
      復（民國三十四年十月二十五日）前死亡之繼承，應適用
      日據時期之法令，並依被繼承人死亡時身分，分為家產繼
      承、私產繼承二種。私產即家屬之財產，因家屬之死亡而
      開始之遺產（私產）繼承，其繼承順位依序為直系血親卑
      親屬、配偶、直系血親尊親屬、戶主。於被繼承人無直系
      血親卑親屬、配偶、直系血親尊親屬時，始由戶主繼承私
      產。繼承開始如戶主尚未確定者，嗣經選定或由於其他事
      由確定戶主時，該戶主仍得繼承家屬私產。（繼承登記法
      令補充規定第十二點、臺灣民事習慣調查報告第四百五十
      二頁至四百五十六頁參照）。」「．．．依案附戶籍謄本
      記載張再興是戶主鄭氏換戶內之同居寄留人，於昭和五年
      二月三日死亡，同月同日絕戶。稱謂既為『同居寄留人』
      ，與戶主無親屬關係，不適用私產繼承之相關規定，戶主
      鄭氏換非其繼承人。若被繼承人絕戶而無其他繼承人者，
      得依民法繼承編施行法第八條規定定其繼承人。」有該二
      函文分別附訴願卷及本院卷可按；而自上述二函文內容，
      可知，該二函文所說明法律適用之原因事實並不相同；故
      原告以其函復內容不同，爭執原處分有瑕疵云云，顯有誤
      解，而不足採。
四、再本件是屬原告向被告為繼承登記之申請，遭否准而生之爭
    執，其爭點則為原告對其所申請繼承登記之不動產是否有繼
    承權存在一節，已如前述；至於原告或其父親曾否對該不動
    產所有人支出扶養費、喪葬費或祭祀費等費用，核與原告對
    該不動產是否有繼承權無涉，故原告據以爭執其有繼承權云
    云，實有誤解，而無可採。另內政部八十一年七月八日台（
    八一）內地字第八一○八八九九號函略以：「世帶主係世帶
    之中心人物，並不必然以有親族關係者為限，世帶之成員超
    過家之成員，且無戶主不得為世帶主之規定。如被繼承人日
    據時期戶籍登記係『世帶主』，而無其他資料證明同時亦係
    『戶主』，繼承人申辦繼承應依私產繼承順序辦理。」故此
    函乃就世帶主死亡時，如無其他資料證明其同時亦係「戶主
    」時，究應依家產或私產繼承順序辦理繼承之爭執所為釋示
    ，故此函釋核與本件之事實及爭執無關，原告據以主張本件
    應屬私產繼承云云，亦無可採。
五、綜上所述，關於原告所為其父與訴外人張再興有收養關係，
    及原告對訴外人張再興所遺不動產有繼承權之主張，被告依
    原告提出之相關文件，認定事實，適用法律結果，並不足以
    認定之，且經本院調查證據結果，亦無法認定原告對訴外人
    張再興之遺產有繼承權；故被告於通知原告補正，因原告逾
    期未補正，被告乃依土地登記規則第五十七條第一項第四款
    規定，駁回原告所為對訴外人張再興所遺財產辦理繼承登記
    之申請，即無違誤，訴願決定予以維持，亦無不合；原告提
    起本件訴訟，求為撤銷訴願決定及原處分，及被告應依原告
    收件日期九十三年六月七日玉地普字第一二○一○號土地登
    記申請書作成准原告繼承被繼承人張再興所有不動產之處分
    ，均無理由，應予駁回。
六、據上論結，本件原告之訴為無理由，依行政訴訟法第二百條
    第二款、第九十八條第三項前段，判決如主文。
中    華    民    國    94    年    2    月    4      日
                  第一庭審判長法  官　陳　光　秀
                              法  官　李  協  明
                              法  官　楊　惠　欽
以上正本係照原本作成。
如不服本判決，應於判決送達後20日內向本院提出上訴書狀，其
未表明上訴理由者，應於提起上訴後20日內向本院提出上訴理由
書（須按對造人數附繕本）；如於本判決宣示或公告後送達前提
起上訴者，應於判決送達後20日內補提上訴理由書（須附繕本）
。未表明上訴理由者，逕以裁定駁回。
提起上訴應預繳送達用雙掛號郵票7份（每份34元）。
中    華    民    國    94    年    2    月    4      日
                              書記官  李  建  霆
